【裁判字號】    95,裁,2121
【裁判日期】    950921
【裁判案由】    綜合所得稅
【裁判全文】
最  高  行  政  法  院  裁  定
                                     95年度裁字第02121號
上  訴  人  乙○○
                          送達代收人  甲○○
                          義路3段106號12樓之2
被 上訴 人  財政部臺北市國稅局
代  表  人  許虞哲
上列當事人間因綜合所得稅事件，上訴人對於中華民國94年4月1
5日臺北高等行政法院93年度訴字第486號判決，提起上訴，本院
裁定如下：
    主  文
上訴駁回。
上訴審訴訟費用由上訴人負擔。
    理  由
一、按對於高等行政法院判決上訴，非以其違背法令為理由，不
    得為之，行政訴訟法第242條定有明文。是對於高等行政法
    院判決上訴，若未具體說明原判決違背何項法令、不適用或
    如何適用不當之具體情事，即非主張原判決違背法令以為上
    訴理由，其上訴不應准許。
二、上訴意旨略謂：(一)豐友公司於86年3月3日股東會決議，將公
    司土地按公告現值新台幣（下同）45,021,300元售予上訴人
    等9位股東，股東等9人於86年5月5日以199,240,000元再售
    予黃漢童個人係屬獨立之二筆買賣。豐友公司出售土地後旋
    即進行清算，並按45,021,300元出售土地後之所得合法誠實
    申報在案。清算申報後，稅捐機關審核時，並無異議，若審
    核時，認為有不合營業常規，稽徵機關當時應可逕行調整補
    稅之，亦無按逃漏稅捐處以罰鍰之理。本案稽徵機關事後除
    補徵上訴人等股東綜合所得稅外，並處以罰鍰，顯屬違法不
    當。(二)依所得稅法第43條之1，稅務機關依法僅能調整補稅
    ，不得處罰。且該條文僅規定企業與關係企業間有不合營業
    常規之安排，至於企業與股東個人間之行為，所得稅法並未
    明文規範之。若稅捐機關認為有所漏洞，應建議財政部修改
    所得稅法方得為之，否則有違依法課稅原則云云。
三、經查，原審係以豐友公司於85年底或86年1月初即與宏和公
    司委託人黃漢童洽談係爭土地買賣事宜，其交易真正事實係
    豐友公司出售土地予宏和公司，為隱匿逕由公司名義出售之
    目的，兩方約定透過私人名義：即豐友公司以公告現值低價
    移轉予股東，同時股東再高價脫售於黃漢童，黃漢童同額過
    戶予宏和公司之四角移轉方式，將實際售地總價199,240,00
    0元，由宏和公司匯入受託人黃漢童帳戶以支付前由黃漢童
    開立支票給付予豐友公司之股東即本件上訴人等股東9人；
    雖股東將表面第1次移轉作價45,021,300元轉匯豐友公司帳
    戶作帳並繳納土地增值稅，惟旋即申請解散登記，透過解散
    盈餘分配將資金回流至股東手中。是以，足證實質應為豐友
    公司將係爭土地出售予宏和公司，總價199,240,000元，兩
    造約定透過私人名義輾轉買賣，豐友公司及其上訴人等股東
    共同意圖短匿鉅額土地增溢盈餘分配，圖利股東規避稅負之
    意圖，甚為明確等語為由，因將原訴願決定及原處分均予維
    持，判決駁回上訴人之訴，已詳細說明其得心證之理由，上
    訴意旨核係以其主觀歧異之見解，就原審取捨證據、認定事
    實及適用法律之職權行使，指摘為不當，而究竟原判決有何
    違背法令、不適用法規或適用不當之情事，卻未見上訴意旨
    為具體之指明，依首開規定及說明，其上訴為不合法，應予
    駁回。
四、依行政訴訟法第249條第1項前段、第104條、民事訴訟法第
    95條、第78條，裁定如主文。
中    華    民    國    95    年    9     月    21    日
                  第五庭審判長法  官  鄭  淑  貞
                              法  官  黃  合  文
                              法  官  吳  明  鴻
                              法  官  林  茂  權
                              法  官  鄭  小  康
以  上  正  本  證  明  與  原  本  無  異
中    華    民    國    95    年    9     月    21    日
                              書記官  蘇  金  全


司法院資訊處製作；財團法人民間司法改革基金會備份。
